# 请教陈版固定资产改良资本化判断

提问人：星空下的小米 时间：2018-01-01 11:46:26
陈版，您好，请教您关于固定资产资本化改良的资本化，因为涉及比较多的判断，比如如果只是为了满足政府部门的要求，增加的防火设施，对整体固定资产的价值没有影响，也不会有后续的新增经济利益流入，是否只能费用化。谢谢

回答人：chenyiwei
虽然此类防火设施改造可能不会增加直接的经济利益流入，但可以确保合规经营和减少日后发生事故的损失，因此仍具有资产的属性，可以资本化。
参照IAS 16第 11 段：购置不动产、厂场和设备项目可能出于安全和环保因素的考虑。购置这些不动产、厂场和设备，虽然不能直接增加任何现有的不动产、厂场和设备项目的未来经济利益，但为使主体能从其他资产获得未来经济利益，可能是必要的。这些不动产、厂场和设备项目应确认为资产，因为主体购置这些资产将比没有购置它们能从相关的资产获得更多的未来经济利益。例如，为遵守关于危险化学品的生产和储存的有关环保规定，化学品制造商可能会安装新的化学处理装置；相关厂场的价值增加应被确认为资产，因为没有它们，主体便不能生产和销售化学产品。但是，主体应根据《国际会计准则第３６号———资产减值》的规定，审核这些资产和相关资产的账面金额是否减值。